臺灣士林地方法院刑事判決　　　　　　 94年度簡上字第113號
公　訴　人　臺灣士林地方法院檢察署檢察官
上　訴　人　乙○○
上列上訴人因違反毒品危害防制條例案件，不服本院士林簡易庭
中華民國94年7 月11日94年度士簡字第590 號第一審刑事簡易判
決（聲請簡易判決處刑案號：94年度偵字第5274號），提起上訴
，本院管轄之第二審合議庭判決如下：
    主  文
上訴駁回。
    事實及理由
一、本案經本院審理結果，認第一審判決以被告乙○○所為係犯
    毒品危害防制條例第11條第2 項之持有第二級毒品之罪，判
    處有期徒刑3 月，諭知易科罰金之折算標準，並沒收銷燬其
    持有之第2 級毒品安非他命1 包（原淨重0.95公克、驗餘淨
    重0.83公克）其認事用法均無不當，量刑亦認妥適，應予維
    持，第一審判決書及檢察官聲請簡易判決處刑書記載之事實
    、證據及理由資予引用。
二、上訴意旨略以：原審認定上訴人即原審被告持有第二級毒品
    安非他命，所憑無非自上訴人身上起出香菸盒內放置安非他
    命。然上訴人為女性，且員警所持搜索票對象並非上訴人，
    男員警竟非法搜索上訴人身體，該搜索所得證物不得引為證
    據。又，上訴人身上雖持有香菸盒，但盒內並無放置安非他
    命，安非他命自香煙盒內取出，應係員警栽贓，原審未查，
    竟為上訴人有罪之諭知，自有未當，為此聲明不服云云。經
    查：
（一）台北縣政府警察局永和分局員警吳文芳、黃子賓、陳進春
      及林正煌於94年1 月25日夜間9 時許持本院94年度聲搜字
      第122 號搜索票搜索台北市○○區○○路525 巷7 號2 樓
      之7 該址，有上開搜索票、搜索扣押筆錄等件為憑。依上
      開搜索票所載，受搜索人雖非上訴人，然上訴人於警方搜
      索時在場，警方於現場起出子彈成品、半成品、彈匣、未
      通槍管、底火等疑似違禁物，亦有上開搜索扣押筆錄在卷
      可稽，上訴人涉嫌違反槍砲彈藥刀械條例之罪，警方予以
      逮捕時，本得援引刑事訴訟法第130 條規定附帶搜索其身
      體，惟警方並未為此舉，而係由上訴人任意提出其身上所
      持有之物，此亦有前揭筆錄足憑，該筆錄復經上訴人簽名
      確認。參酌上訴人於警訊中對於警方多項問題均拒絕回答
      ，有卷附警詢筆錄為證，上訴人對刑事訴訟法上所得行使
      之權利，諒必知之甚詳，警方顯亦無迫使其為非出於自由
      意願陳述之情節，上訴人既於上開搜索扣押筆錄簽名，表
      示其任意提出扣押物，應認其簽名所記載之情形與事實相
      符，職是，即本案證物即扣押物第二級毒品安非他命（裝
      置於煙盒內）之取得係出於上訴人之提出，而非搜索，上
      訴人指扣案毒品為非法搜索所得，不得引為證據之抗辯，
      當非可採。
（二）上訴人於警詢及初次偵訊時即坦承扣案之毒品係自其口袋
      之菸盒內取出，有偵訊筆錄在卷可徵，嗣於偵審中空言翻
      異前詞，復未能提出任何反證資憑本院調查，雖聲請請執
      行搜索扣押之員警吳文方、林正煌、陳進春及黃子賓到庭
      為證，然上開員警就搜索扣押之經過業於偵查中結證在卷
      ，事證已明，原無再度傳訊之必要。上訴人既自行提出身
      上之香菸盒為扣押物，而自菸盒內取出之物，經依氣象層
      析質譜儀分析法、核磁共振分析檢驗法檢驗後，確含安非
      他命成分（原淨重0.95公克、驗餘淨重0.83公克），除認
      上訴人確有持有安非他命之行為外，已無從更為上訴人有
      利之認定。上訴人仍執此為辯，無非臨訟飾卸之詞，委無
      足採。
    綜上所述，上訴為無理由，自應將其上訴駁回。
據上論斷，應依刑事訴訟法第455 條之1 第1 項、第3 項、第
368 條、第373 條，判決如主文。
本案經檢察官甲○○到庭執行職務。
中　　華　　民　　國　　94　　年　　12　　月　　30　　日
                  刑事第七庭審判長法  官  趙文卿
                                  法  官  王俊雄
                                  法  官  楊得君
以上正本證明與原本無異。
本判決不得上訴。
                                  書記官  曾韻蒔
中　　華　　民　　國　　95　　年　　1 　　月　　2 　　日
